【裁判字號】    92,訴,2677
【裁判日期】    921128
【裁判案由】    毒品危害防制條例
【裁判全文】
臺灣高雄地方法院刑事判決                        九十二年度訴字第二六七七號
    公  訴  人  臺灣高雄地方法院檢察署檢察官
    被      告  甲○○
右列被告因毒品危害防制條例案件，經檢察官提起公訴（九十二年度偵字第五五六二
號），被告於準備程序進行中就被訴事實為有罪之陳述，本院聽取當事人之意見後，
裁定改以簡式審判程序審理，本院判決如左：
    主  文
甲○○施用第一級毒品，累犯，處有期徒刑壹年。
    事  實
一、甲○○前於民國九十一年間因竊盜罪，經台灣高雄地方法院以九十一年度鳳簡字
    第二一四號判處有期徒刑五月確定，並於九十二年五月四日執行完畢。
二、甲○○曾於八十六年間因犯施用毒品案件，經臺灣高等法院高雄分院依職權裁定
    送觀察、勒戒後，認有繼續施用毒品之傾向，再裁定令入戒治處所施以強制戒治
    ，於強制戒治期滿後，經臺灣高等法院高雄分院於八十九年五月三十一日以八十
    七年度上訴字第一六○五號判決免刑確定。復於九十一年間又因施毒品案件，經
    台灣高雄地方法院以九十一年度訴字第八七四號判處有期徒刑十月確定。詎其明
    知海洛因業經公告列為毒品危害防制條例第二條第二項第一款規定之第一級毒品
    ，不得非法持有、施用，竟仍不知悔改，又基於施用第一級毒品海洛因之犯意，
    於九十二年七月二十四日下午八時許起回溯二十六小時內之某時，在高雄縣林園
    鄉○○村○○路三七號住處，將海洛因摻入香煙中燒烤吸食之方式，施用第一級
    毒品海洛因一次，為警於九十二年七月二十四日下午八時許，在高雄縣林園鄉○
    ○路旁查獲。
三、案經高雄市政府警察局苓雅分局報告臺灣高雄地方法院檢察署檢察官偵查起訴。
    理  由
壹、程序部分：
一、本件被告甲○○所犯係死刑、無期徒刑、最輕本刑為三年以上有期徒刑以外之罪
    ，其於準備程序中就被訴事實為有罪之陳述，經法官告知簡式審判程序之旨，並
    聽取公訴人、被告之意見後，本院認為適宜獨任進行簡式審判程序，故本件適用
    簡式審判程序審理，合先敘明。
貳、實體部分：
一、右揭事實，業據被告甲○○於本院審理時坦承明確（參見本院九十二年十一月二
    十七日審判筆錄），又被告於九十二年七月二十四日下午八時許，為警查獲後，
    經警採集其尿液送驗結果，呈嗎啡陽性反應（因海洛因施用進入人體後水解還原
    成嗎啡，再循嗎啡之代謝方式排出體外，已據行政院衛生署藥物食品檢驗局以（
    七三）藥檢壹字第０三０二二一號函說明綦詳），此有高雄市立凱旋醫院九十二
    年八月七日高市凱醫檢字第０一二三九號煙毒尿液檢驗成績書一紙、姓名代碼對
    照表一紙在卷可稽（參見偵查卷第十七頁及第十八頁）。又人體施用海洛因經尿
    液排出之時間，依吸食量多寡、人體代謝功能、施用者之年齡及性別有所差異，
    惟一般而言，施用者分別在二十六小時內所排出之尿液均有可能被檢出，亦經行
    政院衛生署藥物食品檢驗局八十一年九月八日（八一）藥檢壹字第八一一四八八
    五號函示明確。故被告應於為警逮捕之時即九十二年七月二十四日下午八時許回
    溯二十六小時內之某時（公訴人認為施用之時點為九十二年七月二十四日下午八
    時許回溯二十四小時內之某時，顯與上開函示所認定施用毒品者在其尿液可能檢
    驗出嗎啡陽性反應之時間有所未合，自有違誤），確有施用海洛因。被告上開自
    白核與事實相符，堪信為真實。又被告甲○○曾於八十六年間因犯施用毒品案件
    ，經臺灣高等法院高雄分院依職權裁定送觀察、勒戒後，認有繼續施用毒品之傾
    向，再裁定令入戒治處所施以強制戒治，於強制戒治期滿後，經臺灣高等法院高
    雄分院於八十九年五月三十一日以八十七年度上訴字第一六○五號判決免刑確定
    ；復於九十一年間又因施毒品案件，經台灣高雄地方法院以九十一年度訴字第八
    七四號判處有期徒刑十月確定等情，有臺灣高等法院被告全國前案紀錄表及臺灣
    高雄地方法院檢察署刑案資料查註紀錄表一份在卷可佐，被告三犯毒品危害防制
    條例第十條第一項之罪，本件事證明確，犯行應堪認定。
二、、查海洛因係毒品危害防制條例第二條第二項第一款所稱之第一級毒品，不得持
    有、施用。次按犯毒品危害防制條例第十條施用第一、二級毒品罪者，依同條例
    第二十條第一項、第二項後段、第二十三條第一項、第二項前段規定，檢察官應
    先將被告送勒戒處所觀察、勒戒，經觀察、勒戒後，認有繼續施用毒品傾向者，
    應由檢察官聲請法院裁定令入戒治處所施以強制戒治，強制戒治期滿或交付保護
    管束期滿，始得由檢察官為不起訴處分。而依上開規定為不起訴處分後，五年內
    再犯同條例第十條施用第一、二級毒品罪者，除由檢察官聲請法院裁定先令入戒
    治處所施以強制戒治外，刑責部分仍應依通常刑事訴訟程序追訴處罰，此觀同條
    例第二十三條第二項規定自明。再按同條例第三十五條規定，於該條例修正施行
    前繫屬之案件，除有刑法第二條第一項但書之情形外，於修正後，由法院依修正
    後規定處理之，依修正後規定應為不起訴處分者，法院應為免刑判決。由上揭相
    關規定可知，於毒品危害防制條例修正施行前繫屬之案件，於修正後，由法院依
    修正後規定將被告送勒戒處所觀察、勒戒後，認有繼續施用毒品傾向，經裁定送
    戒治處所強制戒治一年，戒治期滿而為免刑判決確定後，五年內三犯第十條施用
    第一級毒品之罪，應有毒品危害防制條例第二十三條第三項規定之適用。本件被
    告前既已因施用毒品案件，經臺灣高等法院高雄分院依職權裁定送勒戒處所觀察
    、勒戒後，認有繼續施用毒品傾向，再裁定施以強制戒治，於強制戒治期滿後，
    經臺灣高等法院高雄分院判決免刑確定在案，其於免刑確定後，復於九十一年間
    又因施用毒品案件，經台灣高雄地方法院判處有期徒刑十月確定，已如前述，被
    告甲○○五年內三犯上開施用第一級毒品犯行，依法即應予以論罪科刑，故核被
    告所為，係犯毒品危害防制條例第十條第一項施用第一級毒品罪。至被告持有第
    一級毒品後進而施用，其持有之低度行為應為施用第一級毒品之高度行為所吸收
    ，不另論持有第一級毒品罪。末查被告前於九十一年間因竊盜罪，經台灣高雄地
    方法院以九十一年度鳳簡字第二一四號判處有期徒刑五月確定，並於九十二年五
    月四日執行完畢之事實，有臺灣高雄地方法院檢察署刑案資料查註紀錄表在卷可
    按，其於刑之執行完畢五年以內再犯本件有期徒刑以上之罪，為累犯，依刑法第
    四十七條規定加重其刑。審酌被告經強制戒治處分後，仍未戒絕毒品，再犯相同
    之罪，顯見其戒毒意志不堅，無悔改之意，本不宜寬貸，惟念其施用毒品乃自戕
    一己之身體健康，尚未害及他人，及犯後坦承犯行，態度尚佳等一切情狀，量處
    如主文所示之刑。
據上論斷，應依刑事訴訟法第二百七十三條之一第一項、第二百九十九條第一項前段
，毒品危害防制條例第十條第一項，刑法第十一條前段、四十七條，判決如主文。
本案經檢察官乙○○到庭執行職務。
中      華      民      國      九十二      年     十一   月   二十八   日
                                  臺灣高雄地方法院刑事庭
                      法  官  廖建瑜
右正本證明與原本無異。
如不服本判決，應於判決送達後十日內，向本院提出上訴狀。
                                      書記官  王翌翔
中      華      民      國      九十二      年     十一   月   二十八   日
毒品危害防制條例第十條
施用第一級毒品者，處六月以上五年以下有期徒刑。
施用第二級毒品者，處三年以下有期徒刑。


司法院資訊處製作；財團法人民間司法改革基金會備份。
